臺灣臺北地方法院刑事判決
111年度審訴字第506號
公  訴  人  臺灣臺北地方檢察署檢察官
被      告  林杰倫


上列被告因家庭暴力罪之傷害案件，經檢察官提起公訴（111年
度偵字第1258號），本院判決如下：
    主  文
本件公訴不受理。
    理  由
一、公訴意旨如附件起訴書所載。
二、按告訴乃論之罪，告訴人於第一審辯論終結前，得撤回其告
    訴；告訴經撤回者，法院應諭知不受理之判決；不受理之判
    決，得不經言詞辯論為之，刑事訴訟法第238條第1項、第30
    3條第3款及第307條分有明文。
三、經查，公訴人認被告林杰倫涉犯之傷害罪，為告訴乃論之罪
    ，茲因告訴人陳○○於本院辯論終結前具狀撤回告訴，有刑事
    撤回告訴狀及本院公務電話紀錄在卷可稽（見審訴字卷第27
    至29頁），依前揭規定，爰不經言詞辯論，逕為諭知不受理
    之判決。
據上論斷，應依刑事訴訟法第303條第3款、第307條判決如主文
中　　華　　民　　國　　111 　年　　4 　　月　　18　　日
  　　　　        刑事第二十庭  審判長法  官  洪英花
　　　　　　　　　                    法  官  謝欣宓
　　　　　　　　　                    法  官  賴鵬年
以上正本證明與原本無異。 
如不服本判決應於收受送達後20日內向本院提出上訴書狀，並應
敘述具體理由；其未敘述上訴理由者，應於上訴期間屆滿後20日
內向本院補提理由書（均須按他造當事人之人數附繕本）「切勿
逕送上級法院」。告訴人或被害人如對於本判決不服者，應具備
理由請求檢察官上訴，其上訴期間之計算係以檢察官收受判決正
本之日期為準。 因疫情而遲誤不變期間，得向法院聲請回復原
狀。
                                      書記官　萬可欣
中　　華　　民　　國　　111 　年　　4 　　月　　18　　日
附件：
臺灣臺北地方檢察署檢察官起訴書
                                     111年度偵字第1258號
　　被　　　告　林杰倫　男　00歲（民國00年0月00日生）
　　　　　　　　　　　　住○○市○○區○○路000巷0號0樓
　　　　　　　　　　　　國民身分證統一編號：Z000000000號
　　選任辯護人　侯怡帆律師
　　          　陳祐良律師
上列被告因家庭暴力之傷害案件，已經偵查終結，認應提起公訴
，茲將犯罪事實及證據並所犯法條分敘如下：
　　　　犯罪事實
一、林杰倫與陳○○為夫妻，2人間具有家庭暴力防治法第3條第1款
    所定之家庭成員關係。林杰倫於民國110年11月28日23時許
    ，在○○市○○區○○路000巷0號0樓住處內，因子女之管教方式
    與陳○○起口角，竟基於傷害之犯意，徒手與陳○○拉扯，並將
    陳○○推倒，致陳○○手部撞擊牆面，因而受有右肩挫傷、右足
    扭挫傷等傷害。
二、案經陳○○訴由臺北市政府警察局中山分局報告偵辦。
        證據並所犯法條
一、證據清單及待證事實：
編號 證據名稱 待證事實 1 被告林杰倫於警詢及偵查 中之供述  證明被告確有於上開時、地，與告訴人發生爭執，進而與告訴人發生拉扯之事實。 2 證人即告訴人陳○○於警詢及偵查中之證述 全部犯罪事實。 3 臺北市立聯合醫院驗傷診斷書、告訴人所提供之受傷照片、家庭暴力通報表 佐證全部犯罪事實。  
二、核被告所為，係犯刑法第277條第1項傷害罪嫌。
三、依刑事訴訟法第251條第1項提起公訴。　
　　此　致
臺灣臺北地方法院
中　　華　　民　　國　 111　　年　　2 　　月　　7 　　日
　　　　　　　　　　　　　　　檢　察　官　郭盈君
本件正本證明與原本無異
中　　華　　民　　國　 111　　年　　2 　　月　　25　　日
　　　　　　　　　            書　記　官  楊智琄